【裁判字號】    96,訴,210
【裁判日期】    970213
【裁判案由】    毒品危害防制條例
【裁判全文】
臺灣桃園地方法院刑事判決               96年度訴字第210號
公  訴  人  臺灣桃園地方法院檢察署檢察官
被      告  己○○
指定辯護人  葉智渥律師
上列被告因違反毒品危害防制條例案件，經檢察官提起公訴（95
年度偵字第21137 號），本院判決如下：
    主  文
己○○販賣第一級毒品，處有期徒刑拾陸年，未扣案之販賣毒品
所得新臺幣伍佰元沒收，如全部或一部不能沒收時，以其財產抵
償之，扣案之行動電話壹支（序號0000000000000
00號）沒收。又販賣第一級毒品，處有期徒刑拾陸年，未扣案
之販賣毒品所得新臺幣伍佰元沒收，如全部或一部不能沒收時，
以其財產抵償之，扣案之行動電話壹支（序號00000000
0000000號）沒收。應執行有期徒刑貳拾年，未扣案之販
賣毒品所得新臺幣壹仟元沒收，如全部或一部不能沒收時，以其
財產抵償之，扣案之行動電話壹支（序號0000000000
00000號）沒收。
其餘被訴部分無罪。
    事  實
一、己○○明知海洛因係毒品危害防制條例第二條第二項第一款
    列管之第一級毒品，非經許可不得販賣，竟仍意圖營利，並
    二次基於販賣第一級毒品海洛因之犯意，先於民國九十五年
    八月十日晚間七時許，以其所有之0000000000號
    行動電話（序號000000000000000號）做為
    聯絡工具，透過乙○○持有之0000000000號行動
    電話，與乙○○聯絡、確認後，在桃園縣桃園市○○路三十
    五號前，將實際數量不詳，約可供施用一次之海洛因，以新
    臺幣（下同）五百元代價，販售予乙○○施用，藉此牟取利
    益，並因而取得販賣第一級毒品海洛因所得之財物五百元。
    再於同年八月十八日下午一時四十五分許，以相同方式，在
    桃園縣桃園市○○路三十五號前，將實際數量不詳，約可供
    施用一次之海洛因以五百元價格，販售予乙○○施用，藉此
    牟取利益，並因而取得販賣第一級毒品海洛因所得之財物五
    百元。嗣於九十五年八月二十五日晚間十時四十五分許，己○○因涉嫌違反毒品危害防制條例案件，經警員通知前往桃
    園縣政府警察局應訊，在偵訊期間之翌日（八月二十六日）
    凌晨零時五十一分許，適逢乙○○再次以00000000
    00號行動電話，撥打己○○隨身之上開行動電話，警員辛○○遂徵得己○○同意，佯裝為己○○之友人代為接聽，電
    話中乙○○不疑有他，而向辛○○告稱：「軟的，五百」等
    語，辛○○因而佯與乙○○相約在桃園縣桃園市○○路、民
    生路口之一家統一超商旁邊交易，雙方並接續於當日凌晨一
    時四分許、一時七分許，二次以電話聯絡，確認彼此所在位
    置，警員因此於九十五年八月二十六日凌晨一時二十分許，
    在上址約定地點查獲乙○○到案，經乙○○之供述，乃查得
    上情。
二、案經桃園縣政府警察局移送臺灣桃園地方法院檢察署檢察官
    偵查起訴。
    理  由
壹、有罪部分：
一、訊據被告否認有何販賣第一級毒品海洛因之犯行。辯稱：伊
    已經有一年多沒和乙○○聯絡過，沒有賣海洛因給乙○○，
    而扣案之0000000000號行動電話，係伊與甲○○
    、丁○○等人共用的云云。
二、證據能力部分：
（一）按被告以外之人於審判外之陳述，並不排除刑事訴訟法第
      一百五十九條之一至之四各條所規定傳聞法則例外之情形
      ，故如證人於警詢中之陳述，雖係審判外之陳述，然於法
      院審理中已賦予被告對於證人之對質詰問權，如認證人於
      警詢中之陳述，顯與渠於法院審理中居於證人地位，而經
      公訴人、被告及其指定辯護人交互詰問所得之陳述有所不
      符時，於可認證人於警詢中所為之陳述，顯具有較為可信
      之特別情況時，且為證明犯罪事實存否所必要者，依刑事
      訴訟法第一百五十九條之二規定，仍應認證人於警詢中所
      為之陳述，具有證據能力，而可由法院依經驗法則及論理
      法則來採為認定犯罪事實存否之依據。準此，證人乙○○
      於本院審理中到庭接受交互詰問，已賦予被告之對質詰問
      權。而證人乙○○部分於警詢所述與其於本院審理中所供
      不符，渠在警詢中之指述，又係證明被告犯罪事實存否之
      必要證據，斟酌乙○○係在為警查獲後，即時到案製作警
      詢筆錄，且所述向被告購毒情節，部分對其自己不利，應
      認乙○○在警詢中所述，具有較可信之特別情況，依刑事
      訴訟法第一百五十九條之二規定，上開乙○○於警詢之陳
      述，自應具有證據能力。
（二）本件扣案證物及電話通聯紀錄，均係偵辦員警依法定程序
      合法取得；且卷附之電話通聯紀錄係以機械方式逐次紀錄
      所得，並非依憑人之記憶再加以轉述而來，是故，此部分
      證據均非供述證據，殊無傳聞證據排除法則之適用，亦無
      證據證明係公務員違背法定程序或經偽造、變造所取得，
      是此部分證據亦均有證據能力。
（三）卷附證人乙○○之稅務電子閘門財產所得調件明細表、金
      融機構回應狀態—開戶銀行列表性質上為公務員職務上製
      作之證明文書，復無刑事訴訟法第一百五十九條之四第一
      款所定顯有不可信之情況，且無證據證明係公務員違背法
      定程序所取得，依法亦有證據能力。
三、經查：
（一）證人乙○○於九十五年八月二十六日凌晨零時五十一分許
      ，持其所有之0000000000號行動電話，撥打被
      告之0000000000號行動電話，欲向被告購買五
      百元之毒品海洛因，適逢被告因涉嫌販賣毒品，在桃園縣
      政府警察局刑警大隊應訊，該次電話遂由佯裝被告友人之
      警員辛○○接聽，電話中乙○○更明確向辛○○告稱：「
      軟的，五百」等語，辛○○因而佯與乙○○相約在桃園縣
      桃園市○○路、民生路口的一家統一超商旁邊交易，雙方
      並再於當日凌晨一時四分、一時七分，二次以電話聯絡，
      確認彼此所在位置，警員因此於當日一時二十分許，在上
      開約定地點逮捕乙○○等事實，業經證人辛○○到庭證述
      屬實（本院卷第二八八頁至第二九０頁），並有上開00
      00000000號、0000000000號二支行動
      電話之通聯記錄一份附卷可稽（偵查卷第一０六頁），被
      告之0000000000號行動電話一支（序號000
      000000000000號，含ＳＩＭ卡一張）扣案可
      資佐證，而乙○○到案後，乃向警員供稱：「我總共跟己○○購買二次海洛因毒品，第一次於九十五年八月十日十
      八時許，在桃園市○○路三十五號前購買海洛因一小包新
      臺幣五百元，第二次於九十五年八月十八日十八時許，在
      桃園市○○路三十五號前購買海洛因一小包新臺幣五百元
      ，我都是以我行動電話0000000000撥打000
      0000000號向己○○購買毒品，都是二個人以上來
      購買毒品給我，他坐轎車來的」等語（偵查卷第三十八頁
      ），警員進而依乙○○上開供述，比對相關之通聯紀錄顯
      示，乙○○之0000000000號行動電話，確實於
      九十五年八月十日十八時四十三分三十三秒、十八時五十
      九分二十二秒及十九時三分二十一秒，有三次與被告之0
      000000000號行動電話之通話記錄，另自九十五
      年八月十八日中午十二時三十五分二十七秒起至當日下午
      一時四十七分五十四秒時止，接續有與被告上開電話之九
      次通話記錄（偵查卷第一０二頁、第一０四頁至第一０五
      頁），準此，乙○○在撥打電話給被告時，因無可能預見
      被告適巧在警局應訊，是故，其當無故意誣陷被告之虞，
      而設非乙○○於九十五年八月二十六日被捕之前，確實曾
      向被告購買過毒品，其亦不至於在警員代為接聽被告之電
      話時，即貿然向警員表示欲購買海洛因等語，至於乙○○
      指述向被告購買海洛因之具體時間，雖與上開通聯記錄顯
      示之雙方通話時間各有約四十分鐘、五小時又三十分鐘左
      右之出入，然此或係乙○○對該部分細節記憶有誤，應參
      考上開通聯記錄之記載，分別更正兩次之毒品交易時間為
      九十五年八月十日晚間七時許、八月十八日下午一時四十
      五分許即可，是此項瑕疵，並不致影響乙○○前開供述之
      可信性，再佐以乙○○該次為警查獲後，其尿液經臺灣檢
      驗科技股份有限公司檢驗結果，亦呈嗎啡陽性反應無誤，
      有該公司出具之濫用藥物尿液檢驗報告一份在卷可憑（本
      院卷第一四四頁），可認乙○○在警員查獲前，確實有施
      用第一級毒品海洛因之惡習，綜上，應足認證人乙○○在
      警詢中之指述實在，可以採信。
（二）被告雖辯稱：伊已經有年餘未曾與乙○○聯絡云云，而扣
      案之0000000000號行動電話，係伊與甲○○、
      丁○○等人共用的云云，意指其並未販售海洛因給乙○○
      ，而上開行動電話之通聯記錄與伊無關。證人乙○○於本
      院審理時亦證稱：九十五年八月二十六日當天，伊是去還
      錢，就被警察抓了，伊在警詢中指述向乙○○購買二次海
      洛因的情節不實在，是刑警打好字，要伊按照電腦字幕上
      唸出來的云云（本院卷第二三八頁至第二四四頁），惟查
      ，證人即警員庚○○到庭證稱：乙○○的警詢筆錄是伊根
      據乙○○的供述記錄的，乙○○也看過警詢筆錄後才簽名
      ，是採一問一答的方式製作，也有同步錄音等語（本院卷
      第二八０頁至第二八一頁），而若非乙○○在警詢中自行
      供出其曾於九十五年八月十日、八月十八日兩次向被告購
      毒之情節，則衡情，警員亦無憑空猜中乙○○於上開二天
      中，有密集與被告通話之可能，由此可知，乙○○所述：
      伊的警詢筆錄係警員先行繕打製作完成後，再命伊照章口
      念以便錄音云云，與蕭員所述及常情皆有不符，應係迴護
      被告之詞，並無可採，從而，乙○○在本院所述：伊並未
      向被告購買海洛因云云，既與其先前在警詢中所述不符，
      且無其他確據可以證明，自無可取。至於被告所辯：伊與
      乙○○已年餘沒有聯絡云云，不論與乙○○所述或前開通
      聯記錄對照，均不相吻合，而由警員係自被告身上查扣0
      000000000號行動電話，及卷附電信資料查詢表
      亦顯示該電話係被告申請等節（本院卷第一五四頁），則
      可知上開行動電話係被告使用無訛，是被告前開所辯應係
      卸責之詞，亦無可取。
（三）辯護人雖辯稱：依卷附乙○○之財產所得明細、金融帳戶
      開戶查詢單顯示（本院卷第一五一頁至第一五二之三頁）
      ，乙○○並無恆產，應無可能出資向被告購買海洛因，且
      經拷貝乙○○之警詢錄音帶自行勘驗結果，僅有聽到間隔
      數次之鍵盤打字聲，此與乙○○所述：警詢筆錄是警員先
      打好字，要伊照念的等語相符，應不能作為認定被告販賣
      海洛因之證據等語，並請求傳喚證人戊○○證明扣案之0
      000000000號行動電話係被告與丙○○等人共用
      之事實。經查，乙○○固無相當財力，然本件被告不過出
      售二次各五百元之海洛因，此對乙○○而言應非不能負擔
      ，故辯護人所述：乙○○應無可能出資購買海洛因云云，
      並不可採。再者，本案乙○○之警詢筆錄如何可信，已經
      本院詳敘如前，而警詢錄音帶是否能確實錄得警員打字之
      完整聲音，往往因警員打字之用力大小、錄音機擺放之位
      置、周遭聲響或雙方對答等干擾而有異，故縱然辯護人所
      述：警詢錄音帶並未完整錄得警員打字的聲音等語屬實，
      亦不足以採為有利於被告之認定。末查，證人戊○○經本
      院傳喚、拘提均未到庭，無法再予查證，且本案之000
      0000000號行動電話應係被告自用等情，亦已有相
      關證據證明，此見前述，本院因認已無再傳喚證人戊○○
      之必要，附予敘明。
（四）末查，販賣海洛因係違法行為，非可公然為之，且有其獨
      特之販售通路及管道，復無公定價格，容易增減分裝之份
      量，而每次買賣之價量，可能隨時依雙方關係深淺、資力
      、需求量及對行情之認知、來源是否充裕、查緝鬆嚴、購
      買者被查獲時供述購買對象之可能風險評估等，而異其標
      準，非可一概而論，本件被告既不承認有前開販賣第一級
      毒品海洛因之事實，本院自無從查得其販入上開海洛因之
      真正價格及其是否因非法販賣該海洛因予上揭證人乙○○
      而獲得具體利潤之金額。然按，近來政府為杜絕毒品氾濫
      ，對於查緝施用及販賣毒品之工作，無不嚴加執行，販賣
      毒品罪又係重罪，設若無利可圖，衡情一般持有毒品之人
      當無輕易將所持有之海洛因交予他人而甘冒於再次向他人
      購買時，而有被查獲移送法辦之危險之理。且不論是瓶裝
      或袋裝之海洛因，均可任意分裝或增減其份量，而每次買
      賣之價量，亦隨時隨雙方關係之深淺、當時之資力、需要
      程度及對行情之認知等因素，機動的調整，因之販賣之利
      得，除經坦承犯行，或帳冊價量均臻明確外，委難察得實
      情，職是之故，縱未確切查得販賣賺取之實際差價，但除
      別有事證，足認係按同一價格轉讓，確未牟利外，尚難執
      此認非法販賣之事證有所不足，致知過坦承者難辭重典，
      飾詞否認者反得逞僥倖，致失情理之平，惟販賣之人從價
      差或量差中牟利之方式雖異，然其販賣目的在意圖營利則
      同一，堪認被告販入海洛因之價格必較販出之價格低廉，
      或以同一價格而減少海洛因之份量，而有從中賺取差額利
      潤圖利之意圖及事實，此應屬合於論理法則，且不違背社
      會通常經驗之理性判斷，是被告販賣海洛因，有營利之意
      圖，亦可認定。
（五）綜上，本件事證明確，被告所辯無非卸責之詞，不足採信
      ，其犯行已堪認定，應依法論科。
四、核被告二次將海洛因販售給乙○○之所為，均係犯毒品危害
    防制條例第四條第一項之販賣第一級毒品罪。其各次持有毒
    品海洛因之低度行為，分別為該次販賣之高度行為所吸收，
    均不另論罪。被告二次販賣第一級毒品予乙○○，係在不同
    時間分次出售，應係分別起意，且各次間之販賣行為客觀上
    可以分割，獨立評價，應分論併罰。另查，被告二次販賣海
    洛因給乙○○時，為三十七歲，其販毒行為固值深究，惟其
    販毒對象僅乙○○一人，次數、數量均不多，販賣時間不長
    ，二次販賣所得總和亦不過一千元，其二人又有相當友誼，
    所謂之毒品交易，無非係被告透過個人管道，為乙○○取得
    毒品後，不願無端將毒品平白交給乙○○，反而蒙受損失，
    本於人性，遂欲從中牟取些微小利所致，此由被告本身並無
    施用毒品前科，有其臺灣高等法院被告前案記錄表在卷可參
    ，警員亦未查扣有被告之毒品或施用毒品器具之情，可以得
    知，其犯罪情節輕微，非大規模營利性之販毒集團可比，觀
    其犯罪情狀，對照毒品危害防制條例第四條第一項法定本刑
    為死刑、無期徒刑，倘科以被告上開法定最低之刑，實嫌過
    重，所犯上開二次販賣第一級毒品罪，爰均依刑法第五十九
    條規定減輕其刑。爰審酌被告販賣毒品海洛因給乙○○施用
    ，無形中增長毒品犯罪，原不宜輕縱，姑念其販賣毒品之數
    量甚微，犯罪之動機、目的、手段，及其犯後雖未坦承犯行
    ，惟態度尚稱良好，公訴人請求對被告量處無期徒刑，併科
    二百萬元罰金，對照本案犯罪情節，顯屬過重等一切情狀，
    分別量處如主文所示之刑，再合併定執行刑，以示懲儆。
五、被告二次販賣毒品之所得各五百元均未扣案，應依毒品危害
    防制條例第十九條規定第一項沒收，如全部或一部不能沒收
    時，以其財產抵償之，扣案之0000000000號行動
    電話（序號000000000000000號），係被告
    所有供販賣毒品所用之物，依毒品危害防制條例第十九條第
    一項前段規定沒收，至於裝置在上開行動電話內之ＳＩＭ卡
    係被告向電話公司租用之物，非其所有，不能沒收，併予敘
    明。
貳、無罪部分：
一、公訴意旨另以：被告己○○意圖營利，而有下列販賣第一級
    毒品海洛因之行為：
（一）基於販賣第一級毒品海洛因之概括犯意，自九十五年三月
      間某日起，以0000000000號行動電話作為聯絡
      之用，連續在其位於桃園縣桃園市○○○街十六號後方加
      蓋之鐵皮屋套房租住處（無門牌號碼），以五百元或一千
      元之價格，多次販賣不詳數量之海洛因予丙○○。
（二）基於販賣第一級毒品海洛因之犯意，於九十五年八月十六
      日上午八時許，經丙○○以0000000000號行動
      電話撥打被告之0000000000號行動電話後，在
      上址套房內，將數量不詳之海洛因販售予丙○○施用。
（三）基於販賣第一級毒品海洛因之犯意，於九十五年八月十九
      日下午一時許，經丙○○在桃園縣桃園市○○○街、延壽
      街口之不詳便利商店前，以公用電話撥打被告之上開電話
      後，將數量不詳之海洛因販售予丙○○施用。
（四）基於施用第一級毒品海洛因之犯意，於九十五年八月十八
      日前後，在上址套房內，將數量不詳之海洛因以一千元代
      價，販售予甲○○、丁○○。
二、訊據被告否認有何販賣第一級毒品予丙○○、甲○○、丁○○之犯行。辯稱：伊並未販賣海洛因給丙○○、甲○○、丁○○，但伊會借錢給他們，他們拿了錢就會去買海洛因，有
    時伊也會騎機車載他們去買海洛因，但伊不知道藥頭是誰，
    後來伊要跟甲○○他們分開，之後他們一個星期左右就被抓
    ，可能他們因此懷疑是伊告密的云云。
三、證據能力部分：
（一）後引證人丁○○之警詢筆錄，雖係傳聞，惟與渠在本院審
      理時之證詞不符，而其此部分指述，係證明被告犯罪事實
      存否之必要證據，斟酌丁○○係為警查獲後即時到案製作
      警詢筆錄，且所述向被告購毒情節，部分對其自己不利，
      應認渠在警詢中所述，具有較可信之特別情況，依刑事訴
      訟法第一百五十九條之二規定，其警詢筆錄自應可採為證
      據。
（二）後述證人甲○○、丁○○於檢察官偵查中製作之筆錄，均
      已按法定程序具結，經核均無顯不可信之情況，其二人此
      後在本院審理時，並均已依法到庭作證，接受交互詰問，
      依刑事訴訟法第一百五十九條之一第二項規定，上開偵訊
      筆錄均有證據能力。
四、按犯罪事實應依證據認定，無證據不得認定犯罪事實，刑事
    訴訟法第一百五十四條第二項定有明文。經查，公訴人認被
    告涉有此部分販賣第一級毒品海洛因之犯行，無非係以證人
    丙○○、甲○○、丁○○等人之指述，警員自被告身上查扣
    之0000000000號行動電話及其通聯記錄，為其論
    據。惟查：
（一）證人丙○○、甲○○、丁○○之指述，均不可採：
    1.證人丙○○雖到庭證稱：「我平日施用的海洛因是向己○○買的，每次交易的價格、數量不一定，我共向己○○買
      過二、三十次，每次都是以新臺幣五百元或一千元的價格
      買一小包，重量不知道，都是用我的000000000
      0號電話或公用電話撥打己○○的0000000000
      號電話，聯絡毒品交易的事宜」云云，惟嗣後經辯護人質
      以：「你稱己○○有賣毒品給你，所謂有賣毒品給你的事
      實是指何意」時，則答稱：「他帶我去買的，不是他本人
      賣給我的」云云，而稍後丙○○經檢察官詢問稱：「有沒
      有你跟己○○買，他身上也有海洛因，就直接從他身上拿
      給你的情形」時，又陳稱：「有，約四、五次」云云，旋
      辯護人詢以：「根據己○○的說法，他是幫你買，不是賣
      給你，有無意見」時，再翻稱：「沒有意見」云云，其後
      ，丙○○經審判長詢以：「你方稱你向己○○買毒品時，
      有四、五次他是直接從身上將毒品海洛因起出交給你的」
      時，先答稱：「對，但我不記得該四、五次交易的時間、
      地點」云云，而經審判長提示起訴書後，又再改稱：「是
      ，九十五年八月十六日向他買毒品的地點我忘了，是我撥
      打電話過去給己○○，並去己○○上開鐵皮屋，他把毒品
      交給我，這一次買的金額我忘了，不是五百就是一千元」
      、「九十五年八月十九日下午一時，也是我撥打電話給己○○，約在他承租的鐵皮屋買賣毒品，該次買賣毒品的價
      格不是五百就是一千元，詳細的金額我忘記了，數量為壹
      個小夾鏈袋的包裝，詳細數量我不知道」、「我今日在法
      院指控他賣毒品的事實實在」云云（本院卷第二三一頁至
      第二三六頁），所述不僅前後不一，且就買賣毒品之金額
      、數量、交易次數、買賣方式等要素，亦均甚含糊，不僅
      如此，綜觀丙○○上開指述，明顯因提問者為檢察官或辯
      護人而有異，亦即其所述不無迎合詢問者之意之可能，準
      此，丙○○之指述，即難遽信。
    2.證人甲○○於九十五年八月二十五日到案後，雖於檢察官
      偵查中指稱：「我被抓前約一個禮拜有跟己○○買，我忘
      了確實時間，跟他買一千元的海洛因，在鐵皮屋內向他買
      ，買一到二次」等語（偵查卷第九十頁），惟此後甲○○
      則到庭證稱：「我施用的毒品，是己○○幫我去拿的，是
      我先拿錢給己○○，他再幫我拿海洛因回來，共有三、四
      次，每次我都是拿一、二千元給他，請他幫我買海洛因，
      每次他都會拿一小包給我，都是當面向他說的，在他桃園
      縣桃園市○○○街十六號後方加蓋鐵皮屋套房，他也是在
      那裡拿毒品給我」、「我認識丁○○，她是我女朋友，我
      有看過丁○○拿錢請己○○幫忙買毒品，有三、四次，丁○○是跟我一起出錢請己○○買毒品，各出多少錢不一定
      ，都是一、二千元以內，有時各出一半」、「我九十五年
      八月二十五日在刑警大隊製作的警詢筆錄不實在」等語（
      本院卷第一九二頁至第一九五頁）。再者，證人丁○○雖
      於警詢中指稱：「我有施用過海洛因，我跟甲○○兩個人
      都有，都是向己○○購買，每一次購買一千元，大約兩天
      買一次，有時一天一次，我和甲○○共同施用」等語（偵
      查卷第三十五頁），惟丁○○此後於檢察官偵查及本院審
      理時則均改稱：「己○○會跟我們拿錢，幫我跟一位大哥
      拿，我不知道大哥的名字，大部分拿一千元買一小包海洛
      因，我跟甲○○都有，也有己○○在拿了錢之後，他身上
      剛好有海洛因，就直接拿給我的情形」、「我沒有向己○○購買毒品，是他幫我們去向他人拿毒品。‧‧‧我當時
      在偵查中回答檢察官說，也有己○○在拿了錢之後，他身
      上剛好就有毒品，就直接拿給我等語，是實在的」等語（
      偵查卷第八十六頁至第八十七頁、本院卷第二百頁）。細
      繹證人甲○○、丁○○之證詞，前後所述各不一致，其中
      丁○○指述向被告購買海洛因之經過，亦無確切之時間、
      地點、交易金額、毒品數量可供查考，再互核其二人所述
      ，又不相符，是故，甲○○、丁○○二人指述向被告購買
      海洛因等語，是否可信？即非無疑。
（二）依卷附之電話通聯資料顯示，被告之000000000
      0號行動電話，雖於九十五年八月十六日、八月十九日，
      各有數次與丙○○使用之0000000000號行動電
      話通話之紀錄，另於九十五年八月二十日，有多次與甲○○之0000000000號行動電話通話之記錄（偵查
      卷第九十八頁、第九十九頁），然無法再查得雙方之通話
      內容做為參考，即不能憑此佐證丙○○三人指述：伊等均
      有向被告購買海洛因等語屬實。何況依丙○○三人指述，
      渠等均係前往被告住處當面付款購買海洛因，而被告在收
      款後，或先外出透過不詳管道取得海洛因，再折回其住處
      面交毒品，或因其身上恰有海洛因，而即時將海洛因交給
      丙○○等人，換言之，果若丙○○三人之前開指述實在，
      則在上開毒品交易過程中，雙方均無使用行動電話之必要
      ，從而，上開電話之通聯記錄能否佐證丙○○等人之指述
      屬實？更值懷疑。
（三）至於丙○○、甲○○、丁○○三人於本案案發後，經警員
      採集渠等尿液送驗結果，雖均呈嗎啡陽性反應，有臺灣檢
      驗科技股份有限公司出具之濫用藥物尿液檢驗報告三紙在
      卷可考（本院卷第一四一之一頁至第一四三頁），然此僅
      可證明渠等均有施用海洛因之惡習，仍不足以佐證其三人
      指述：向被告購買海洛因等語屬實。
（四）本案警員係依據線報，於九十五年八月二十五日下午前往
      桃園縣桃園市○○○街十六號後方之鐵皮屋內搜索，並查
      緝綽號「小四」之成年男子（按：即被告），現場亦確實
      扣得吸管、殘渣袋等物，有卷附本院九十五年聲搜字第八
      五五號搜索票及搜索扣押筆錄各一份在卷可稽（偵查卷第
      四十一頁至第四十四頁），然斯時被告已經搬離該處，僅
      餘甲○○、丁○○居住在內，此經證人甲○○、丁○○分
      別證述在卷，而因甲○○二人均有施用海洛因之惡習，可
      見上開扣案物不無可能係甲○○二人之物，是故，此部分
      扣案物既不能認係被告所有，對本案犯罪事實自無任何證
      據價值可言，併予敘明。
（五）綜上所述，證人丙○○所述向被告購買海洛因云云，並不
      明確且前後不一，難以查考，證人甲○○、丁○○所述其
      二人合資向被告購買海洛因云云，不僅先後矛盾，彼此亦
      不盡一致，尚難採信，而丙○○三人之尿液檢驗報告僅足
      證明其三人均有施用毒品之惡習，被告之0000000
      000號電話通聯記錄則僅止於證明被告與丙○○等人確
      有通話之事實，對證明被告有無販賣海洛因給丙○○等人
      之待證事實而言，證明價值不高，至於扣案之吸管、殘渣
      袋因無法認定為被告之物，亦無任何證據價值可言，是故
      ，綜合現有事證，尚難認定被告確有販賣海洛因給丙○○
      、甲○○、丁○○等人之事實，依上說明，本院自應就公
      訴人指述被告此部分之販賣第一級毒品犯行，為無罪之諭
      知。
據上論斷，應依刑事訴訟法第二百九十九條第一項前段、第三百
零一條第一項，毒品危害防制條例第四條第一項、第十九條第一
項，刑法第十一條前段、第五十九條、第五十一條第五款，判決
如主文。
中    華    民    國    97     年    2    月    13    日
              刑事第八庭  審判長法  官  邱滋杉
                                法  官  袁雪華
                                法  官  陳彥宏
以上正本證明與原本無異。
如不服本判決，應於送達後10日內，向本院提出上訴狀。
                                書記官  翁其良
中    華    民    國    97     年    2    月    13    日
論罪法條：毒品危害防制條例第四條第一項
毒品危害防制條例第4條
製造、運輸、販賣第一級毒品者，處死刑或無期徒刑；處無期徒
刑者，得併科新臺幣 1 千萬元以下罰金。
製造、運輸、販賣第二級毒品者，處無期徒刑或 7 年以上有期徒
刑，得併科新臺幣 7 百萬元以下罰金。
製造、運輸、販賣第三級毒品者，處 5 年以上有期徒刑，得併科
新臺幣 5 百萬元以下罰金。
製造、運輸、販賣第四級毒品者，處 3 年以上 10 年以下有期徒
刑，得併科新臺幣 3 百萬元以下罰金。
製造、運輸、販賣專供製造或施用毒品之器具者，處 1 年以上 7
年以下有期徒刑，得併科新臺幣 1 百萬元以下罰金。
前五項之未遂犯罰之。


司法院資訊處製作；財團法人民間司法改革基金會備份。
